臺灣宜蘭地方法院刑事宣示判決筆錄
111年度訴字第153號
公  訴  人  臺灣宜蘭地方檢察署檢察官
被      告  簡立承


            吳宗兆


上列被告因妨害秩序案件，經檢察官提起公訴（111年度偵字第1
962號），經本院以宣示判決筆錄代替協商判決，於民國111年6
月29日上午10時，在本院第五法庭宣示判決，出席職員如下：
    法  官  楊心希
    書記官  邱淑秋
    通  譯  潘柏樺
法官起立朗讀判決主文、犯罪事實要旨、處罰條文，及告以上訴
限制、期間並提出上訴狀之法院，且諭知記載其內容：
一、主  文：
    簡立承犯意圖供行使之用而攜帶兇器在公共場所聚集三人以
    上下手實施強暴罪，處有期徒刑陸月，如易科罰金，以新臺
    幣壹仟元折算壹日。未扣案之棍棒壹支沒收，於全部或一部
    不能沒收或不宜執行沒收時，追徵其價額。
    吳宗兆犯意圖供行使之用而攜帶兇器在公共場所聚集三人以
    上下手實施強暴罪，處有期徒刑陸月，如易科罰金，以新臺
    幣壹仟元折算壹日。未扣案之棍棒壹支沒收，於全部或一部
    不能沒收或不宜執行沒收時，追徵其價額。
二、犯罪事實要旨：
    游健宏（待到案後由本院另行審結）、簡立承、吳宗兆為朋
    友關係，緣游健宏與魏志杰於民國111年2月1日某時許在宜
    蘭縣員山鄉金山東路400巷內某鐵皮屋，因細故而發生爭執
    ，游健宏便邀集簡立承、吳宗兆前往上開鐵皮屋外會合。於
    同日4時許，游健宏、簡立承、吳宗兆見魏志杰搭乘陳進益
    駕駛之車牌號碼0000-00號自用小客車離開上開鐵皮屋，游
    健宏便駕駛車牌號碼0000-00號自用小客車、簡立承便駕駛
    車牌號碼000-0000號自用小客車搭載吳宗兆，尾隨魏志杰乘
    坐之車輛，嗣於同日4時40分許，魏志杰在宜蘭縣宜蘭市大
    坡路2段139巷口下車後，游健宏、簡立承、吳宗兆均知悉宜
    蘭縣宜蘭市大坡路2段139巷口旁之馬路為不特定多數人得共同
    使用或集合之公共場所，於該處聚集3人以上發生衝突，顯
    會造成公眾或他人恐懼不安，竟共同基於攜帶兇器在公共場
    所聚集三人以上施強暴之犯意聯絡，分別持棍棒毆打魏志杰，
    致魏志杰受有左頭皮6公分撕裂傷、血腫、下胸及背多處瘀
    青、紅腫、左前臂浮腫、瘀痛、擦傷等傷害(所涉傷害罪嫌
    部分，業據魏志杰於偵查中撤回告訴)。
三、處罰條文：
    刑法第150條第1項後段、第2項第1款。
四、協商判決除有刑事訴訟法第454條之4第1項第1款於本訊問程
    序終結前，被告撤銷協商合意或檢察官撤回協商聲請者；第
    2款被告協商之意思非出於自由意志者；第4款被告所犯之罪
    非第455條之2第1項所定得以協商判決者；第6款被告有其他
    較重之裁判上一罪之犯罪事實者；第7 款法院認應諭知免刑
    或免訴、不受理者情形之一，及違反同條第2 項「法院應於
    協商合意範圍內為判決；法院為協商判決所科之刑，以宣告
    緩刑或2 年以下有期徒刑、拘役或罰金為限」之規定者外，
    不得上訴。
五、本件如得上訴且不服本判決時，得自收受判決送達之日起20
    日內，向本院提出上訴書狀，上訴於第二審法院。
本案經檢察官曾尚琳提起公訴，檢察官林禹宏到庭執行職務。
中　　華　　民　　國　　111 　年　　6 　　月　　29　　日
                  臺灣宜蘭地方法院刑事第四庭
                              書記官  邱淑秋
                              法  官  楊心希
以上正本證明與原本無異。
                              書記官  邱淑秋
中　　華　　民　　國　　111 　年　　6 　　月　　29　　日
附錄論罪科刑法條
中華民國刑法第150條
在公共場所或公眾得出入之場所聚集三人以上，施強暴脅迫者，
在場助勢之人，處1年以下有期徒刑、拘役或10萬元以下罰金；
首謀及下手實施者，處6月以上5年以下有期徒刑。
犯前項之罪，而有下列情形之一者，得加重其刑至二分之一：
一、意圖供行使之用而攜帶兇器或其他危險物品犯之。
二、因而致生公眾或交通往來之危險。